【裁判字號】    96,上易,682
【裁判日期】    970131
【裁判案由】    侵占等
【裁判全文】
臺灣高等法院臺南分院刑事判決         96年度上易字第682號
上  訴  人  臺灣臺南地方法院檢察署檢察官
上  訴  人
即  被  告  乙○○
選任辯護人  蔡進欽律師
            蘇正信律師
            蔡弘琳律師
被      告  己○○
被      告  癸○○
被      告  庚○○
上  一  人
選任辯護人  徐建光律師
被      告  丁○○
被      告  丙○○
被      告  戊○○
被      告  辛○○
被      告  甲○○
被      告  壬○○
上列上訴人因被告等人侵占等案件，不服臺灣臺南地方法院九十
六年度易字第七七九號中華民國九十六年七月十一日、同年九月
七日第一審判決（起訴案號：臺灣臺南地方法院檢察署九十六年
度偵字第六四四一、七八七七、八三二六號），提起上訴，本院
判決如下：
    主  文
原判決撤銷。
己○○、壬○○、癸○○、庚○○、丙○○、戊○○、甲○○、
丁○○、辛○○共同在公眾得出入之場所賭博財物，己○○、壬○○各處罰金新台幣陸拾萬元，均減為罰金新台幣拾萬元；癸○○、庚○○各處罰金新台幣伍拾萬元，均減為罰金新台幣貳拾
伍萬元；丙○○、甲○○、戊○○各處罰金新台幣壹萬元，均減
為罰金新台幣伍仟元；丁○○、辛○○各處罰金新台幣捌仟元，
均減為罰金新台幣肆仟元。如易服勞役，均以新臺幣貳仟元折算
壹日。扣案電動賭博機具「超悟空」伍台（含IC板伍片）、「北
斗之拳」伍台（含IC板伍片）、「美少女水果盤」伍台（含IC板
伍片）、「７PK滿天星」拾捌台（含IC板拾捌片）、「賓果行行
（八人座）」壹台（含IC板捌片）、再玩券貳佰肆拾張、賭資新
臺幣肆萬陸仟零玖拾元、帳冊拾貳本、機台總結表貳冊、每日總
表伍份、班結表玖份又貳冊、７PK日報表壹冊、滿天星調整明細
說明壹份，均沒收。
乙○○共同在公眾得出入之場所賭博財物，處罰金新臺幣陸拾萬
元，減為罰金新臺幣拾萬元，如易服勞役，以新臺幣貳仟元折
算壹日。扣案電動賭博機具「超悟空」伍台（含IC板伍片）、「
北斗之拳」伍台（含IC板伍片）、「美少女水果盤」伍台（含IC
板伍片）、「７PK滿天星」拾捌台（含IC板拾捌片）、「賓果行
行（八人座）」壹台（含IC板捌片）、再玩券貳佰肆拾張、賭資
新臺幣肆萬陸仟零玖拾元、帳冊拾貳本、機台總結表貳冊、每日
總表伍份、班結表玖份又貳冊、７PK日報表壹冊、滿天星調整明
細說明壹份，均沒收。又犯如附表所示之業務侵占罪，均減刑，
宣告刑及減得之刑均詳如附表所示，應執行有期徒刑參年。
    事  實
一、乙○○、壬○○、己○○、癸○○及庚○○五人共同基於與
    他人賭博財物之概括犯意聯絡，自民國九十三年五月間起，
    合夥在臺南縣永康市○○街十三號公眾得出入之場所開設「
    東帝電子遊戲場」，擺設電動賭博機具「超悟空」五台、「
    北斗之拳」五台、「美少女水果盤」五台、「７PK滿天星」
    十八台及「賓果行行（八人座）」一台，另先後於九十三年
    五月間、同年十一、十二月間及九十六年四月九日僱用有前
    開犯意聯絡之丙○○、甲○○、戊○○擔任現場主任；再先
    後於九十五年十月間及十一、十二月間僱用同有前開犯意聯
    絡之丁○○、辛○○擔任開分員，連續與不特定之人賭博財
    物。其賭博之方式為：凡賭客欲把玩電動機具者，先以現金
    請開分員在機具上開分，賭客再以該分數押注把玩，如賭客
    不再把玩時，則可以機具上之分數向開分員換取再玩券留待
    下次再玩，或可持再玩券向現場主任以每一點新臺幣（下同
    ）一百元比率換取現金，而以此方式賭博財物，每月所得利
    益達二十餘萬元。迄九十六年四月十七日上午十時許，經臺
    灣臺南地方法院檢察署檢察官指揮臺南縣警察局永康分局在
    上址查獲林俊義（業經檢察官職權不起訴處分）在現場賭博
    財物，並扣得上開電動機具三十四台（含IC板四十一片）、
    賭資四萬六千零九十元（起訴書誤載為四千六百零九元）、
    再玩券二百四十張，以及帳冊八本、機台總結表二冊等物；
    另在臺南市○○區○○路八十巷七號己○○居所，扣得己○○所有供經營「東帝電子遊戲場」所用之帳冊一本、每日總
    表五份、班結表九份又二冊、7PK日報表一冊、滿天星調整
    明細說明等資料一份；又在臺南縣永康市○○○街一一三巷
    七號壬○○住處查扣壬○○所有供經營遊戲場所用之帳冊三
    本。
二、乙○○為「東帝電子遊戲場」股東之一，除負責該遊戲場之
    經營外，並負責公關業務。詎乙○○基於意圖為自己不法所
    有之概括犯意，自九十三年五月起至九十六年三月止，按月
    自負責財務的股東處領取二萬元公關費後，並未實際用於打
    點有關機關，而多次將該筆因業務上所持有之財物侵佔入己
    ，總計得款七十萬元。
三、案經台南縣警察局永康分局報請臺灣臺南地方法院檢察署檢
    察官偵查起訴。
    理  由
壹、程序部分：
一、按「被告合法傳喚，無正當之理由不到庭者，得不待其陳述
    ，逕行判決。」，刑事訴訟法第三百七十一條定有明文。本
    件被告戊○○業經合法傳喚，無正當之理由未於審理期日到
    庭，爰不待其陳述逕行判決。
二、按被告以外之人於審判外之陳述，雖不符刑事訴訟法第一百
    五十九條之一至第一百五十九條之四之規定，而經當事人於
    審判程序同意作為證據，法院審酌該言詞陳述  或書面陳述
    作成時之情況，認為適當者，亦得為證據。當事人、代理人
    或辯護人於法院調查證據時，知有第一百五十九條第一項不
    得為證據之情形，而未於言詞辯論終結前聲明異議者，視為
    有前項之同意。」，刑事訴訟法第一百五十九條之五定有明
    文。查本件檢察官所舉所有書面及言詞陳述之證據能力，經
    本院於準備時提示被告及其辯護人均表示同意列為證據，且
    迄言詞辯論終結前亦未聲明異議，本院審酌該等供述證據之
    取得過程並無瑕疵，與本案待證事實間復具有相當之關聯性
    ，以之為本案證據尚無不當，自得採為證據，先予敘明。
貳、實體部分：
一、關於被告乙○○、己○○、癸○○、庚○○、丙○○、甲○○、戊○○、丁○○及辛○○部分：
    上開事實迭據被告乙○○、己○○、癸○○、庚○○、丙○○、甲○○、戊○○、丁○○及辛○○於檢察官偵查、原審
    及本院審理時坦承不諱，核渠等相互間所述情節相符，並經
    證人即賭客林俊義於警詢中及偵查中之證述明確，且有扣案
    電動賭博機具「超悟空」五台（含IC板五片）、「北斗之拳
    」五台（含IC板五片）、「美少女水果盤」五台（含IC 板
    五片）、「７PK滿天星」十八台（含IC板十八片）、「賓果
    行行（八人座）」一台（含IC板八片）、再玩券二四０張、
    賭資四萬六千零九十元、帳冊十二本、機台總結表二冊、每
    日總表五份、班結表九份又二冊、７PK日報表一冊、滿天星
    調整明細說明一份可資佐證，事證明確，上開被告等人犯行
    均堪認定。
二、被告壬○○部分：
    訊據被告壬○○矢口否認有何犯行，辯稱：我的股份是參加
    乙○○所分到的股份，但是我並不知道遊藝場是賭博電玩，
    遊藝場裡面有幾台電玩我也不知道，我沒有在店裡面進出，
    我也沒有參加開會，所以我不知道。被警察查扣的三本帳冊
    是乙○○拿來給我的，遊藝場沒有賺錢，有無賺錢問己○○
    比較清楚云云。惟查：
  (一)被告壬○○已自承與同案被告己○○、癸○○、乙○○、庚○○五人均為東帝電子遊戲場股東，核與己○○、癸○○、
    乙○○、庚○○等四人於警詢、偵訊及原審審理時之供述相
    符，並有在被告壬○○住處搜索查獲之帳冊三本扣案為憑，
    則被告係「東帝電子遊戲場」之股東，應堪認定。
  (二)同案被告即東帝電子遊戲場股東己○○、乙○○、癸○○、
    庚○○，以及員工丁○○、丙○○、戊○○、辛○○、甲○○等於警詢、偵訊原審即本院審理時，及證人即賭客林俊義
    於偵訊中之證述，均供稱賭客得以把玩遊戲機所得之分數兌
    換現金，渠等供述互核一致，此外並有扣案賭資、再玩券、
    帳冊、機台總結表、每日總表、班結表、日報表等扣案可稽
    ，則不特定人得於東帝電子遊戲場以電子遊戲機進行賭博，
    亦無疑義。
  (三)證人即同案被告己○○於偵查中已明白證稱賭客得以把玩遊
    戲場內機具所得分數兌換現金，係包括被告在內之五位股東
    商量的結果，另證人即同案被告乙○○於偵訊中亦為相同之
    證述，嗣乙○○於原審審理時雖改口供稱：被告壬○○僅是
    插股其所有的一股，沒有經手店裡的事務，也沒有跟被告商
    量能否兌換現金；於偵訊中稱係五位股東共同商量係因被告
    也是股東之一，其意思是指被告有參與其股份云云。然證人
    乙○○就被告對東帝電子遊戲場之參與程度，前後證述不一
    ，且與同為股東之己○○之供述有異，其於原審所為上開供
    述，要難遽信。
  (四)參諸本件查獲經過，係由臺灣臺南地方法院檢察署檢察官指
    揮臺南縣警察局永康分局於九十六年四月十七日同步對東帝
    電子遊戲場、同案被告己○○住所與被告壬○○住所進行搜
    索，於該三處地點均查獲帳冊，此有扣押筆錄、扣押物品目
    錄表等卷內可稽。其中同案被告己○○於查獲時為負責東帝
    電子遊戲場財務之股東，員警於其住處及東帝電子遊戲場查
    獲帳冊，自屬當然，然宣稱並未參與過問遊戲場經營之被告
    壬○○住處竟亦保有帳冊而遭查獲，則其供稱未參與過問遊
    戲場經營云云，應非實情。再者，被告壬○○於原審審理時
    ，供稱帳冊係同樣負責遊戲場經營之乙○○按月所交付，則
    被告壬○○對於東帝電子遊戲場之經營與盈虧，顯然有所關
    心掌控，其辯稱對於該遊戲場經營方式毫無所悉，要屬臨訟
    卸責之詞，不足採信。
  (五)綜上所述，由被告壬○○共同出資設立之東帝電子遊戲場，
    既有供客人以分數兌換現金之賭博行為，該經營方式且為包
    括被告壬○○在內之全體股東所決定，其並按月接受負經營
    之責的同案被告乙○○按月交付帳冊、報告盈虧，則被告壬○○對於該遊戲場之經營方式有所認識，已甚明確，其所為
    辯解，無可採信，其犯行事證明確，堪以認定。
三、被告己○○於本院審理時雖供承經營電子遊戲場二年多，每
    月發給員工薪資二十餘萬元後，每月賺不到五萬元等語（見
    本院卷第一三０頁），惟參諸扣案九十五年一月至九月份營
    業帳冊之記載，各該月總收入分別達：四十七萬三千一百三
    十五元（一月）、四十萬三千四百零七元（二月）、六十五
    萬五千九百五十萬元（三月）、七十四萬七千八百零五元（
    四月）、五十一萬三千二百六十八元（五月）、三十萬零二
    百三十一元（六月）、二十萬零六百八十元（七月）、五十
    四萬二千九百一十元（八月）、二十四萬九千一百三十五元
    （九月），是以有利於被告之最保守方式推算，被告乙○○
    、己○○、癸○○、庚○○、壬○○經營賭博電子遊戲場每
    月犯罪所得利益至少達二十萬元。據此計算，渠等自九十三
    年五月間起迄九十六年四月十七日為警查獲時止，一年又十
    一個月期間（九十六年四月未滿一月，故不予計入），犯罪
    所得利益計達四百六十萬元。
、論罪科刑：
一、按刑法業於九十四年二月二日修正公佈，並自九十五年七月
    一日起施行，修正後刑法第二條第一項規定：「行為後法律
    有變更者，適用行為時之法律。但行為後之法律有利於行為
    人者，適用最有利於行為人之法律。」。本件被告乙○○自
    九十三年五月起至九十五年六月止之業務侵占犯行，乃於前
    開刑法修正施行前所為，依上述刑法第二條第一項規定，自
    有新舊法比較適用之問題。而有關新舊法之比較，應就罪刑
    有關之連續犯、累犯加重等暨其他法定加減原因（如身分加
    減）與加減例等一切情形，綜其全部罪刑之結果而為比較（
    最高法院九十五年第八次刑事庭會議決議參照）。經查：
  (一)被告乙○○於九十三年五月至九十五年六月間行為時之刑法
    第三百三十六條第二項業務侵占罪之法定刑為「六月以上五
    年以下有期徒刑、得併科三千元以下罰金」，又依當時之刑
    法第三十三條第五款規定「罰金為一元以上」，是被告此部
    分行為時應處罰金刑之法定最低刑度部分，經折算為新臺幣
    ，並依罰金罰鍰提高標準條例規定提高後，為新臺幣三百元
    以上；而九十五年七月一日施行之刑法第三十三條第五款規
    定「罰金：新臺幣一千元以上，以百元計算之。」就罰金刑
    法定最低刑度部分，比較新舊法結果，自以被告乙○○行為
    時之舊法對渠等較為有利。
  (二)修正前刑法第五十六條有關連續犯之規定，業經修正刪除。
    此刪除雖非犯罪構成要件之變更，但顯已影響行為人刑罰之
    法律效果，自屬法律有變更。依舊法適用結果，被告乙○○
    所為犯行若有連續犯或牽連犯之裁判上一罪關係者，僅單獨
    論以一罪；而依新法適用之結果，被告各個犯行，則應分別
    論以數罪。是依新法第二條第一項規定，比較新、舊法適用
    後結果，自以舊法較有利於被告，自應適用較有利之行為時
    法律即修正前刑法第五十六條，而論以連續犯。
  (三)修正前刑法第五十一條規定「數罪併罰，分別宣告其罪之刑
    ，依左列各款定其應執行者」，其中第五款規定：「宣告多
    數有期徒刑者，於各刑中之最長期以上，各刑合併之刑期以
    下，定其刑期。但不得逾二十年」。修正後刑法第五十一條
    第五款規定：「宣告多數有期徒刑者，於各刑中之最長期以
    上，各刑合併之刑期以下，定其刑期。但不得逾三十年。」
    經比較新舊法結果，修正後刑法並非較有利於行為人，依刑
    法第二條第一項前段之規定，仍應依修正前刑法定其應執行
    之刑。
  (四)經上述綜合比較之結果，被告乙○○自九十三年五月間至九
    十五年六月間侵占公關費之犯行，自應以適用修正前之刑法
    ，對被告較為有利。
二、復按刑法第二百六十六條第一項所處罰者，為賭博行為；同
    法第二百六十八條前段所處罰者，為供給賭博場所行為。而
    刑法第二百六十六條第一項係從自己賭博行為獲得利益；同
    法第二百六十八條係從供給賭博場所行為獲取利益，並非自
    賭博行為獲利。因此不能參與賭博者，提供賭具或賭博場所
    ，有贏錢之意圖，且有較大之獲利機會，即認該參與賭博者
    之行為該當刑法第二百六十八條前段之罪。另在店家擺設電
    動賭博機具供人投幣玩樂，縱依該機器之設計結構，店家之
    勝率較高，惟其輸贏之或然率仍屬不確定，其性質係以該機
    器代替自己，與人在公眾得出入之場所賭博，與意圖營利供
    給賭博場所或聚眾賭博，係由他人賭博不同。且經營電子遊
    戲場，提供不特定之賭客把玩具不確定輸贏機率之遊戲機具
    ，性質上乃係利用賭博性電子遊戲機出現之偶然事實決定勝
    負，而與不特定之賭客對賭，店家仍係憑偶然之事實以決定
    財物之得喪，並無如何從中抽取金錢圖利之情形，與刑法第
    二百六十八條意圖營利之要件尚屬有間。是被告乙○○等人
    雖在公眾得出入之場所，以擺設扣案之「超悟空」、「北斗
    之拳」、「美少女水果盤」、「７PK滿天星」、「賓果行行
    （八人座）」等電動賭博機具，然既係以該機器代替被告，
    而與不特定人在公眾得出入之場所賭博，與基於營利意圖而
    提供賭博場所供人賭博尚屬有間，應認僅成立刑法第二百六
    十六條第一項前段之普通賭博罪。
三、又按刑事法若干犯罪行為態樣，本質上原具有反覆、延續實
    行之特徵，立法時既予特別歸類，定為犯罪構成要件之行為
    要素，則行為人基於概括之犯意，在密切接近之一定時、地
    持續實行之複次行為，倘依社會通念，於客觀上認為符合一
    個反覆、延續性之行為觀念者，於刑法評價上，即應僅成立
    一罪。學理上所稱「集合犯」之職業性、營業性或收集性等
    具有重複特質之犯罪均屬之，例如經營、從事業務、收集、
    販賣、製造、散佈等行為概念者是。故被告乙○○經營電子
    遊戲場，在一定期間及空間內反覆與不特定人對賭之事實，
    乃從事賭博性電子遊戲場，執行業務之當然結果，依前開說
    明，應認屬「集合犯」之性質，僅論以賭博一罪。
四、末按「以自己犯罪之意思而參與，其所參與者雖非犯罪構成
    要件之行為，仍無解於共同正犯之罪責」；又「共同正犯之
    意思聯絡，不限於事前有所協議，其於行為當時，基於相互
    之認識，以共同犯罪之意思參與者，亦無礙於共同正犯之成
    立」；且「共同正犯之意思聯絡，不限於事前有所謀議，僅
    於行為當時有共同犯意之聯絡，不論明示通謀或相互間默示
    之合致，均屬之；而行為之分擔，亦不以每一階段有參與為
    必要，倘具有相互利用其行為之合同意思所為，仍應負共同
    正犯之責」，最高法院八十二年台上字第二０七一號判例、
    九十二年度台上字第三八九七號判決、六十六年台上字第二
    五二七號判例、七十三年台上字第一八八六號判例九十三年
    度台上字第一０三三號判決可資參照。被告乙○○與己○○
    、癸○○、庚○○、壬○○合夥開設東帝電子遊戲場，擺設
    電動賭博機具，而與不特定人在公眾得出入之場所賭博，核
    渠等所為均係犯刑法第二百六十六條第一項前段之賭博罪。
    渠等就本件賭博犯行，有犯意之聯絡與行為之分擔，均為共
    同正犯。被告丙○○、甲○○、戊○○先後於九十三年五月
    間、同年十一、十二月間及九十六年四月九日受雇擔任該電
    子遊戲場之現場主任，被告丁○○、辛○○則先後於九十五
    年十月間及十一、十二月間受僱擔任該電子遊戲場之開分員
    ，渠等受雇之時間雖前後不一，但開店經營電子遊戲場，在
    一定期間及空間內反覆與不特定人對賭之行為，本質上具有
    相當之延續性，而被告丙○○、甲○○、戊○○、丁○○、
    辛○○自受雇時起，既均以該電子遊戲場之現場主任或開分
    員之名義從事本件犯行，顯見係在賭博行為終了之前，陸續
    形成共同之行為決意，而為學說上所稱之「相續共同正犯」
    或「承繼共同正犯」，前引最高法院七十三年台上字第一八
    八六號判例，即本此旨。故被告丙○○、甲○○、戊○○、
    丁○○、辛○○均自受雇時起，分別與被告乙○○、己○○
    、癸○○、庚○○、壬○○發生犯意聯絡及行為分擔，均為
    刑法第二百六十六條第一項前段賭博罪之相續共同正犯。公
    訴意旨認前開被告等另觸犯同法第二百六十八條之意圖營利
    供給賭博場所罪，尚有未洽。
五、另本件東帝電子遊戲場之合夥股東，既協定由被告乙○○負
    責對外聯繫與公關之業務，則其向負責財務之股東表示需打
    點有關機關而自合夥資金提取公關費，與股東間前開協定本
    相符合，尚難認負責財務之股東因被告乙○○施用詐術而陷
    於錯誤，自不得以刑法第三百三十九條第一項之詐欺取財罪
    相繩；而被告乙○○領得上述公關費後，未實際用於打點有
    關機關，而私自花用，顯係變易渠持有之意思為所有，則應
    論以侵占業務上所持有之物罪，不因被告乙○○是否經管合
    夥財務而異，是被告乙○○領取公關費後，供己花用之行為
    ，均構成刑法第三百三十六條第二項之業務侵占罪。公訴意
    旨認被告乙○○先後自負責財務之股東即被告庚○○、己○○處領取公關費部分之犯行，係另構成刑法第三百三十九條
    第一項之詐欺取財罪，應有誤會，惟其起訴之事實既屬同一
    ，本院自得逕予審究，並變更起訴法條（僅關於被告乙○○
    自九十三年五月間起至同年十二月間被訴詐欺取財部分）。
    被告乙○○自九十三年五月間起至九十五年六月止，按月共
    侵占公關費二十六次之行為，時間緊接，犯構成要件相同之
    罪，顯係基於概括之犯意為之，應依連續犯之規定論以一罪
    ，並加重其刑。又自九十五年七月一日起，原刑法第五十六
    條關於連續犯之規定已經修正刪除，被告乙○○自其時起侵
    占公關費之行為即無再論以連續犯之餘地，而應依同法第五
    十條規定分論併罰。
六、被告等人所犯賭博及被告乙○○所犯侵占罪，犯罪時間均在
    九十六年四月二十六日以前，且所犯悉合於中華民國九十六
    年罪犯減刑條例之減刑條件，均應依減刑條例之規定減輕其
    刑。
七、原審以被告等人犯行事證明確，因予論罪科刑，固非無見，
    然查：(一)被告等人所犯賭博罪及被告乙○○所犯業務侵占罪
    ，犯罪時間均在九十六年四月二十六日以前，且所犯悉合於
    中華民國九十六年罪犯減刑條例之減刑條件，均應依減刑條
    例之規定減輕其刑。原判決就被告己○○、癸○○、庚○○
    、丙○○、甲○○、戊○○、丁○○、辛○○八人部分，未
    及適用該減刑條例之規定予以減刑，即有未合。(二)刑法第五
    十八條規定「科罰金時，除依前條規定外，並應審酌犯罪行
    為人之資力及犯罪所得之利益。如所得之利益超過罰金最多
    額時，得於所得利益之範圍內酌量加重。」。被告乙○○、
    己○○、癸○○、庚○○、壬○○經營賭博電子遊戲場之犯
    罪所得甚豐，顯然超過渠等所犯刑法第二百六十六條第一項
    賭博罪法定本刑罰金最多額新台幣三萬元，原審未依上開規
    定具體認定渠等之犯罪所得，據以酌量加重，尚有未合。(三)
    關於被告乙○○所犯業務侵占罪部分，原判決於理由欄六所
    敘述之被告竟記載為己○○（見原判決第六頁第九行），亦
    有違誤。檢察官上訴意旨，認被告等人經營賭博性電子遊戲
    場所為係犯刑法第二百六十八條之意圖營利供給賭博場所罪
    ，為無理由（理由詳如前述）。又自九十五年七月一日起，
    原刑法第五十六條關於連續犯之規定已經修正刪除，被告乙○○自其時起侵占公關費之行為即無再論以連續犯之餘地，
    而應依刑法第五十條規定分論併罰。另修正前刑法第五十一
    條規定「數罪併罰，分別宣告其罪之刑，依左列各款定其應
    執行者」，其中第五款規定：「宣告多數有期徒刑者，於各
    刑中之最長期以上，各刑合併之刑期以下，定其刑期。但不
    得逾二十年」。刑法第十條第一項復規定「稱以上、以下、
    以內者，俱連本數或本刑計算。」。被告乙○○提起上訴，
    指摘原判決關於其自九十五年七月一日起所犯業務侵占罪部
    分，予以分論併罰，暨將其所犯如附表所示各次業務侵占罪
    所定之執行刑，按減刑後各罪刑期合併之刑期，即有期徒刑
    三年（詳如附表所示），定其刑期，均有違誤云云，參照上
    開說明，雖亦無理由。然原判決既有上開可議之處，仍屬無
    可維持，應由本院將原判決全部撤銷改判之。
八、爰審酌被告乙○○、己○○、癸○○、庚○○、壬○○為謀
    取暴利，經營賭博電子遊戲場，自九十三年五月間起迄九十
    六年四月十七日為警查獲時止，一年又十一個月期間（九十
    六年四月未滿一月，故不予計入），犯罪所得利益計達四百
    六十萬元，平均計算每人所得達九十萬元有餘，超過渠等所
    犯刑法第二百六十六條第一項賭博罪法定本刑罰金最多額新
    台幣三萬元甚多。而被告丙○○、甲○○、戊○○、丁○○
    、辛○○均僅為獲取薪資以為生活之資，而受雇擔任電子遊
    戲場之現場主任或開分員，所得有限，暨被告乙○○業務侵
    占所得，及各該被告之品性、生活狀況、智識程度、犯罪所
    生之損害，及犯罪後態度等一切情狀。就被告等人所犯賭博
    罪部分，分別量處被告乙○○、己○○、壬○○各罰金六十
    萬元；癸○○、庚○○各罰金五十萬元；被告丙○○、甲○○、戊○○各罰金一萬元；被告丁○○、辛○○各罰金八千
    元。就被告乙○○所犯如附表所示業務侵占罪部分，分別量
    處如附表所示之刑。又被告等人上開所宣告之刑，均合於中
    華民國九十六年罪犯減刑條例之減刑條件，爰依同條例第二
    條第一項第三款規定，各減其宣告刑二分之一。是就被告等
    人所犯賭博罪部分，被告乙○○、己○○、壬○○各減為罰
    金三十萬元；癸○○、庚○○各減為罰金二十五萬元；被告
    丙○○、甲○○、戊○○各減為罰金五千元；被告丁○○、
    辛○○各減為罰金四千元。如易服勞役，均以二千元折算一
    日。而被告乙○○所犯如附表所示業務侵占罪部分，分別減
    為如附表所示之刑，並定其應執行刑為有期徒刑三年。
九、扣案之電動賭博機具「超悟空」五台（含IC板五片）、「北
    斗之拳」五台（含IC板五片）、「美少女水果盤」五台（含
    IC板五片）、「7PK滿天星」十八台（含IC板十八片）、「
    賓果行行（八人座）」一台（含IC板八片），再玩券二四０
    張，均係供賭博所用之器具，另查扣之賭資四萬六千零九十
    元，均依刑法第二百六十六條第二項之規定宣告沒收。此外
    ，在東帝電子遊戲場所查扣被告己○○所有之帳冊八本、機
    台總結表二冊，以及在被告己○○居所查扣其所有之帳冊一
    本、每日總表五份、班結表九份又二冊、７PK日報表一冊、
    滿天星調整明細說明一份，與在被告壬○○住處所查獲壬○○所有之帳冊三本，則為被告己○○、壬○○所有供被告等
    人共犯本件賭博罪所用之物，爰併依刑法第三十八條第一項
    第二款宣告沒收。
據上論結，應依刑事訴訟法第三百六十九條第一項前段、第三百
六十四條、第二百九十九條第一項前段、第三百條、第三百七十
一條，刑法第二條第一項前段、第二十八條、第二百六十六條第
一項前段、第二項、第三百三十六條第二項、第四十二條第三項
，修正前刑法第五十六條、第五十一條第五款、第三十八條第第
一項第二款，刑法施行法第一條之一第一項、第二項前段，中華
民國九十六年罪犯減刑條例第二條第一項第三款、第七條，判決
如主文。
本案經檢察官范文豪到庭執行職務。
中    華    民    國    97    年    1     月    31    日
                  刑事第六庭    審判長法  官  蔡崇義
                                      法  官  曾文欣
                                      法  官  杭起鶴
以上正本證明與原本無異。
不得上訴。
                                      書記官  魏安里
中    華    民    國    97    年    1     月    31    日
附錄本案論罪科刑法條全文：
中華民國刑法第266條：
在公共場所或公眾得出入之場所賭博財物者，處一千元以下罰金
。但以供人暫時娛樂之物為賭者，不在此限。
當場賭博之器具與在賭檯或兌換籌碼處之財物，不問屬於犯人與
否，沒收之。
中華民國刑法第336條：
對於公務上或因公益所持有之物，犯前條第一項之罪者，處一年
以上七年以下有期徒刑，得併科五千元以下罰金。
對於業務上所持有之物，犯前條第一項之罪者，處六月以上五年
以下有期徒刑，得併科三千元以下罰金。
前二項之未遂犯罰之。
附表（金額均為新臺幣）
┌──┬──────┬─────┬─────────┬───┬───┐
│編號│犯罪時間    │犯罪所得  │所犯罪名          │宣告刑│減得刑│
├──┼──────┼─────┼─────────┼───┼───┤
│ 1  │93年5月至95 │520,000元 │連續意圖為自己不法│1年6月│9月   │
│    │年6月       │          │之所有，而侵佔業務│      │      │
│    │            │          │上所持有之物      │      │      │
├──┼──────┼─────┼─────────┼───┼───┤
│ 2  │95年7月     │20,000元  │意圖為自己不法之所│6月   │3月   │
│    │            │          │有，而侵佔業務上所│      │      │
│    │            │          │持有之物          │      │      │
├──┼──────┼─────┼─────────┼───┼───┤
│ 3  │95年8月     │20,000元  │意圖為自己不法之所│6月   │3月   │
│    │            │          │有，而侵佔業務上所│      │      │
│    │            │          │持有之物          │      │      │
├──┼──────┼─────┼─────────┼───┼───┤
│ 4  │95年9月     │20,000元  │意圖為自己不法之所│6月   │3月   │
│    │            │          │有，而侵佔業務上所│      │      │
│    │            │          │持有之物          │      │      │
├──┼──────┼─────┼─────────┼───┼───┤
│ 5  │95年10月    │20,000元  │意圖為自己不法之所│6月   │3月   │
│    │            │          │有，而侵佔業務上所│      │      │
│    │            │          │持有之物          │      │      │
├──┼──────┼─────┼─────────┼───┼───┤
│ 6  │95年11月    │20,000元  │意圖為自己不法之所│6月   │3月   │
│    │            │          │有，而侵佔業務上所│      │      │
│    │            │          │持有之物          │      │      │
├──┼──────┼─────┼─────────┼───┼───┤
│ 7  │95年12月    │20,000元  │意圖為自己不法之所│6月   │3月   │
│    │            │          │有，而侵佔業務上所│      │      │
│    │            │          │持有之物          │      │      │
├──┼──────┼─────┼─────────┼───┼───┤
│ 8  │96年1月     │20,000元  │意圖為自己不法之所│6月   │3月   │
│    │            │          │有，而侵佔業務上所│      │      │
│    │            │          │持有之物          │      │      │
├──┼──────┼─────┼─────────┼───┼───┤
│ 9  │96年2月     │20,000元  │意圖為自己不法之所│6月   │3月   │
│    │            │          │有，而侵佔業務上所│      │      │
│    │            │          │持有之物          │      │      │
├──┼──────┼─────┼─────────┼───┼───┤
│ 10 │96年3月     │20,000元  │意圖為自己不法之所│6月   │3月   │
│    │            │          │有，而侵佔業務上所│      │      │
│    │            │          │持有之物          │      │      │
└──┴──────┴─────┴─────────┴───┴───┘


司法院資訊處製作；財團法人民間司法改革基金會備份。
